【裁判字號】    89,訴,679
【裁判日期】    891227
【裁判案由】    妨害自由等
【裁判全文】
臺灣桃園地方法院刑事判決                          八十九年度訴字第六七九號
    公  訴  人  臺灣桃園地方法院檢察署檢察官
    被      告  甲○○
                戊○○
                乙  ○
    右二人共同
    選任辯護人  簡文玉律師
右列被告因妨害自由等案件，經檢察官提起公訴（八十八年度偵字第一五三五八號）
，本院判決如左：
    主  文
甲○○共同以非法方法，剝奪人之行動自由，處有期徒刑伍月。緩刑年。
乙○共同以非法方法，剝奪人之行動自由，處有期徒刑伍月。又意圖為自己不法之所
有，以恐嚇使人將本人之物交付，未遂，處有期徒刑伍月。應執行有期徒刑玖月。緩
刑年。
戊○○共同以非法方法，剝奪人之行動自由，累犯，處有期徒刑陸月。
    事  實
一、戊○○前於民國八十五年間因違反槍砲彈藥刀械管制條例案件，經臺灣新竹地方
    法院判處有期徒刑二年六月，嗣經上訴，經臺灣高等法院撤銷改判有期徒刑二年
    ，再經最高法院駁回上訴確定，至八十八年一月十九日縮刑假釋期滿，以已執行
    論，猶不知悔改，因戊○○之父楊春雄經丙○○之引介而借款予黃某之友人陳地
    福，嗣丙○○因積欠陳地福會款，陳地福即與丙○○約定，由丙○○將所積欠之
    會款給付楊春雄，當作陳某返還楊春雄之欠款，惟丙○○遲未將該筆款項給付，
    乃楊春雄之妻乙○竟與戊○○、甲○○、己○○（另行審結）共同基於犯意之聯
    絡，由戊○○、甲○○及己○○，於民國八十八年五月十日上午十時許，一同駕
    駛車號不詳之自小客車至丙○○位於桃園縣八德市○○街一八八巷六一弄十八號
    住處，以兇惡口氣向丙○○表示「陳地福欠楊春雄、乙○的錢，當初你帶陳地福
    去認識，你要負責」、「伊為追債公司的人，丙○○欠阿伯（指楊春雄）錢，要
    交付現金五十萬元」等語，隨即動手搜尋屋內財物未獲，再以電話聯絡要求丙○○之子丁○○下樓處理，嗣甲○○等人得知門前停放之車牌號碼ＤＮ－九七五六
    號自小客車為丁○○所有時，即向丁○○恫嚇稱：「將該車之行車執照及原始證
    件交出，且不能報案，否則你家人會有危險」、「會讓你好看」、「如不依話照
    作，會發脾氣打你」等語，丁○○不得已交出該車之行照及證件，甲○○等人隨
    即喝令丙○○及丁○○一同前往典當該車抵債，丙○○因懼於甲○○等人先前之
    行為，遂在甲○○等人之脅迫下，坐上甲○○等人所駕駛之自小客車上，丁○○
    因懼於丙○○在甲○○等人之監控無力反抗之情況下，亦在甲○○、己○○脅迫
    並輪流監視下駕駛前開ＤＮ－九七五六號自小客車在後跟隨，嗣因典當不成，又
    轉而前往桃園縣中壢市○○○街二十五號，戊○○又向丁○○恫嚇稱：「你爸爸
    欠我六十四萬元，限八十八年六月十日前還清，車輛先扣留在我這裡」、「不同
    意也不行」等語，以此脅迫方式致丙○○、丁○○不得已同意並被迫簽下車輛使
    用同意書後，戊○○等人始讓二人自行搭乘計程車離去，以此脅迫及剝奪行動自
    由之方式強使丙○○、丁○○將該車扣留在該處並簽立車輛使用同意書，而行無
    義務之事，並藉此迫使丙○○償還上開債務。迨於同年五月下旬某日，戊○○再
    夥同甲○○、己○○等人，前往丙○○上開住處索討金錢，丙○○不得已只好籌
    借新台幣（下同）五萬元並交付一紙面額為四十萬元之支票後，一行人始離去，
    又於同年六月十日晚間十時許，三人再次前往丙○○住處索討十九萬元得逞後離
    去。嗣丙○○因已付清乙○六十四萬元之款項，即屢以電話聯絡乙○請其返還丁○○所有之前開自小客車，詎乙○復另行基於意圖為自己不法所有之犯意，向丙○○恫嚇稱：須再給付五十萬元，否則該車將繼續扣留等語，致丙○○、丁○○
    愄於該車無法取回且不堪該車於扣留期間時有交通違規罰單須繳付之負擔，而心
    生畏怖，不得已始委託友人庚○○假藉丙○○之弟劉秋金名義與乙○電話聯繫，
    經討價還價後約定由丙○○再給付三十萬元，乙○則將丁○○所有之前開自小客
    車返還，以此加害財產之事脅迫丙○○、丁○○再給付三十萬元予乙○。嗣雙方
    約定於同年九月一日下午三時許，在桃園縣中壢市○○路三五七號太平洋百貨公
    司前交款及還車，迨乙○偕同不知情之甲○○依約駕駛ＤＮ－九七五六號自小客
    車至上開地點，經丁○○交付三十萬元現金予乙○，甲○○同時將ＤＮ－九七五
    六號自小客車交付予丁○○時，為埋伏之台北市政府警察局員警當場查獲而未遂
    。
二、案經丙○○、丁○○訴由台北市政府警察局移送臺灣桃園地方法院檢察署檢察官
    偵查起訴。
    理  由
一、訊據被告甲○○固坦承經乙○指派前去向丙○○要錢，並於右揭時、地，夥同己○○及綽號「小偉」之成年男子，至丙○○住處索討金錢，並與丙○○、丁○○
    至前開中壢市址，由黃某父子簽下車輛使用同意書，將車扣留在該處，由伊保管
    ，再接續二次與己○○、小偉前去向丙○○索討二次金錢得逞，嗣後乙○與丙○○談好以三十萬元還車後，而於八十八年九月一日下午三時許，與乙○一同駕駛
    先前扣押之ＤＮ－九七五六號自小客車，前往上開約定地點太平洋百貨公司前，
    收取丁○○交付之三十萬元並將該自小客車交還給丁○○時為警查獲等情；被告
    乙○固不否認有叫甲○○去向丙○○要錢，嗣後有收到由甲○○向丙○○索取之
    五萬元及四十萬元之支票之事實，惟均矢口否認有何右揭犯行，被告甲○○辯稱
    ：因丙○○欠林洵的錢，林洵說已與丙○○談好，所以叫伊去向他收取六十四萬
    元，八十八年五月十日當天是丙○○主動說要把車子作抵押，黃某父子自願與伊
    等將車開到當舖典當，因錢太少，就直接到中壢市去找乙○的代書朋友，車輛使
    用同意書也是丁○○自己簽的，另二次與己○○及小偉去取款，都是伊與黃秋金
    聯絡好才過去，伊並未恐嚇丁○○不得報警否則他家會有危險云云。被告戊○○
    辯稱：伊沒有叫甲○○、己○○等人去向丙○○要錢，也不在前開中壢市○○○
    街處與甲○○會合，也沒有強迫丁○○簽下車輛使用同意書，乙○要求五十萬還
    車也是事後才知道云云。被告乙○辯稱：丙○○欠伊六十四萬元，伊有與丙○○
    講好並同意，再叫甲○○去向丙○○拿錢，他們三人何時去拿錢不清楚，後因錢
    未還清，是丙○○同意車子典當並先讓伊等使用該車，後庚○○假藉黃秋金名義
    打電話給伊要伊把車子返還，伊開玩笑說車會還你，你現在很有錢，先借伊幾十
    萬元，他說三十萬元好不好，伊說隨便，之後約在太平洋百貨公司還車及借錢，
    隨後警察就把伊抓起來，伊以為是黃秋金才開口借錢云云。經查：
（一）右揭事實，已據被害人丙○○、丁○○於警訊及偵審中指訴詳確，核與證人庚○○於本院審理時結證稱：「因為丙○○常去幫我修理漏水，聊天的時候，化
      他說有一天有人開車到他家門口，有一個人進去搜東西，沒有搜到東西，就問
      外面門口的車是誰的，黃就回答是他兒子的，他兒子也在樓上，之後他兒子就
      開車跟著那輛車一起到中壢，．．．黃又說他錢已經還了，乙○還要他準備五
      十萬，．．．我就跟他說應該要報案，然後他就請我幫忙去找乙○，我就打電
      話給乙○說丁○○願意再給十萬元，乙○跟我說他兒子在外面混的不好要五十
      萬才還車，我跟他討價還價到三十萬元，所以我們兩個約在太平洋百貨公司」
      、「我問丁○○如何與乙○聯絡，丁○○說因為乙○與丙○○、黃秋金比較熟
      ，可以以他的名義」、「她不是開玩笑的，她很認真的說要五十萬，沒有說是
      要借款，後來殺價到三十萬，我說要十萬元現金，二十萬開支票，乙○不要，
      他說一定要現款」、「是在我們談好三十萬元交車後才報案」等語相符，且被
      告乙○等人與被害人丙○○、丁○○約定於八十八年九月一日下午三時許，在
      上開中壢市太平洋百貨公司前，由丙○○再給付三十萬元取回前開ＤＮ－九七
      五六號自小客車，而於右揭時、地，由被告乙○出面向丁○○收取三十萬元現
      金，被告甲○○將前開遭扣留之自小客車交還丁○○時為警當場查獲之事實，
      亦據證人即現場查獲員警林進及蔡國華二人於審理時結證屬實，此外復有搜索
      扣押證明筆錄乙紙、被害人丁○○在被告戊○○、甲○○口卡照片旁指認並親
      筆註記之影本二紙、桿贓物認領保管單四紙在卷可資佐憑。
（二）被告甲○○辯稱：「八十八年五月十日當天是丙○○主動說要把車子作抵押，
      黃某父子自願與伊等將車開到當舖典當，因錢太少，就直接到中壢市去找乙○
      的代書朋友，車輛使用同意書也是丁○○自己簽的」云云。查被告甲○○與戊○○及己○○等人共同至被害人丙○○前開住處，向被害人大聲恫嚇稱丙○○
      須負責陳地福積欠楊春雄、乙○的錢，若不把前開ＤＮ－九七五六號自小客車
      之證件交出，被害人家人會有危險、伊等係討債公司的人、會讓你好看等語，
      再脅迫被害人丙○○、丁○○至前開中壢市處所，強將該車及證件扣留並簽立
      車輛使用同意書，否則不得離去，核其當時情形，客觀上足以迫使被害人等違
      反其意願開車跟隨被告等人至前開處所，及將前開車輛扣留在該處及簽立車輛
      使用同意書，而行無義務之事，既足以使人行無義務之事，即屬刑法第三百零
      四條第一項規定所定之脅迫行為。至被告戊○○、甲○○、己○○至被害人丙○○住處，向丙○○、丁○○恫嚇稱須負責陳地福債務否則你家人會有危險等
      語，並脅迫丙○○坐上被告等人所駕駛之自小客車，丁○○宥於丙○○在被告
      之監控無力反抗之情況下，亦被迫駕駛其所有之前開自小客車跟隨被告去當舖
      典當車輛及至中壢市簽立車輛使用同意書等情，核其事件發生經過，即屬以脅
      迫行為剝奪被害人丙○○、丁○○之行動自由，是被告甲○○所辯乃事後圖卸
      之詞，不足採信。
（三）被告戊○○辯稱：「伊沒有叫甲○○、己○○等人去向丙○○要錢，也不在前
      開中壢市○○○街處與甲○○會合，也沒有強迫丁○○簽下車輛使用同意書，
      乙○要求五十萬還車也是事後才知道」云云。惟查證人即同案被告己○○於警
      訊時供稱：「綽號小偉的男子就是戊○○」、「八十八年五月十日十時許，我
      與戊○○、甲○○，確曾到桃園縣八德市○○街一八八巷六一弄十八號」、「
      八十八年五月十日七時許，戊○○打電話給我說有人欠他父親的錢，叫我跟他
      一起去，我應允後就由台北乘火車到桃園市火車站，下車後，即與坐在車內戊○○、甲○○會合，戊○○就駕駛不詳車號自小客車，載著我與甲○○到丁○○桃園縣．．．住處」、「我們三人到上址後，戊○○說這裡就是欠我父親的
      錢黃先生住的地方，戊○○、甲○○就下車進去，我在車上等候，過了約三十
      分，戊○○、甲○○與一位黃先生一同出來，接著丁○○也出來，戊○○就說
      到中壢，並叫我與甲○○坐黃先生兒子丁○○駕駛車輛，跟在他的後面，一直
      隨著戊○○的車輛到達桃園縣中壢市○○○街二十五號」、「我們三人及黃姓
      父子，一同到達桃園縣中壢市○○○街二十五號後，戊○○、甲○○，黃姓父
      子及一位代書就在一起談判」、「八十八年五月十日以後，詳細日期已忘記，
      約晚上十九時至二十時，我與戊○○、甲○○，再至丁○○住處，戊○○就向
      丁○○父親丙○○說你不是還我錢嗎．．．我就出外等候」等語、在偵查中供
      稱：「八十八年五月十日是戊○○打電話予我，要我陪他去收他人欠其母親的
      欠款」、「（你當時到火車站何人載你去丙○○處？）是戊○○開車載我去和
      甲○○去」、「（當天你到火車站的情形？）我們到桃園火車站集合，由戊○○開車載我和甲○○一起去」、「我是陪戊○○一起去的」、「當天只有我坐
      丁○○開的車到中壢市○○○○道」、「小偉好像即是戊○○」、「八十八年
      五月十日我沒有進入丁○○的家中，我一直在車上睡覺，是甲○○、戊○○一
      起進入丁○○家中，後來是他們要我下車坐丁○○的車，我才下車」等語詳確
      ，參諸被害人丙○○、丁○○指述之情節，足見被告戊○○當時確實有與被告
      甲○○、己○○一同至被害人丙○○住處，強行將前開自小客車扣留並強迫被
      害人簽立車輛使用同意書。雖被害人丙○○、丁○○於警訊時並未明確指出被
      告戊○○之姓名，然被害人丁○○經警提示被告戊○○口卡照片後，經其指認
      無訛，有被害人丁○○在被告戊○○口卡照片旁親筆註記蓋印乙紙在卷可稽，
      又被告甲○○雖於審理時供稱：「是林洵委託我去拿錢，他跟我講說他已和丙○○講好，我到黃處並未拿到錢，所以就要丙○○開車一同前往中壢市○○○
      街二十五號，並要丙○○簽下同意書，戊○○從頭至尾並未到場」云云，被告
      己○○嗣後於審判中改稱：「八十八年五月十日那天戊○○並未到告訴人家，
      只有我和甲○○一同前往告訴人家中」云云，及被害人丙○○於審判中改稱被
      告沒有強押脅迫只是口氣不好，在中壢沒有看見戊○○云云，旋於本院審理時
      又改稱：第一次時戊○○與甲○○有至我家中要錢等語，丁○○嗣後改稱：戊○○不在場，是甲○○、己○○、小偉三人其中一人強迫扣車、當天現場很多
      人，我佷害怕不敢看，不知道戊○○有否在場云云，均顯屬事後迴護被告戊○○之詞，均不足採信，應以被告己○○及被害人丙○○、丁○○先前在警訊及
      偵查中之陳述較為可信。被告戊○○所辯其並未隨同至被害人丙○○住處云云
      ，要無可採。
（四）按共同正犯之成立，祇須具有犯意之聯絡，行為之分擔，既不問犯罪動機起於
      何人，亦不必每一階段犯行，均經參與（最高法院三十四年上字八六二號判例
      參照）。又意思之聯絡並不限於事前有所謀議，即僅於行為當時有共同犯意之
      聯絡者，亦屬之，且其表示之方法，亦不以明示通謀為必要，即相互間有默示
      之合致，亦無不可（最高法院七十三年台上字第二三六四號判例參照）。經查
      被告甲○○等人於右揭時、地至被害人丙○○住處，以脅迫及剝奪人行動自由
      之方式強使丙○○、丁○○將車輛扣留在被告處並簽立車輛使用同意書，而行
      無義務之事，並藉此迫使丙○○償還債務，乃事前被告甲○○經被告乙○指示
      前去，而被告甲○○在被害人丙○○住處未搜獲財物時，猶打電話聯繫被告乙○，經被告乙○同意以丁○○所有之自小客車扣押，並簽立車輛使用同意書作
      憑證，並將車留在被告甲○○處保管，事後再二次指示被告甲○○等人前去被
      害人丙○○住處收取五萬元及面額四十萬元之支票再交付被告乙○等情，已據
      共同被告甲○○於偵審中供證屬實，而被告乙○亦不諱言有叫被告甲○○前去
      向被害人丙○○拿錢，及被告甲○○電聯告知以丁○○所有之自小客車作抵押
      及嗣後再叫被告甲○○等人前去取款，並取得丙○○所給付之五萬元現金及面
      額四十萬元之支票乙紙之事實，是被告乙○雖未與共犯甲○○、戊○○、己○○等人一同參與至被害人住處以脅迫及剝奪人行動自由之方式，藉此迫使被害
      人等償還前開債務之行為，惟被告乙○與共犯甲○○、戊○○、己○○等人間
      始絡有犯意之聯絡甚明，在此犯意聯絡範圍內，被告乙○對於其他共犯所實施
      之行為，自亦應共同負責。又揆諸被害人丙○○、丁○○之指述及證人庚○○
      、林進、蔡國華之證述，參以果如被告乙○所辯係以開玩笑口吻向庚○○（誤
      以為劉秋金）借款，然被告乙○既於八十八年六月十日陸續收到丙○○六十四
      十萬元之款項，何以未依約將扣留之車輛返還，尚繼續扣留該車時隔將近三月
      ，猶待被害人丙○○要求還車始提出借款之事？又借款與還車乃屬不相干之兩
      事，又何須雙方另行約定時間地點，一手交錢一手交車如此大費周章之理？益
      徵被告乙○所辯係開玩笑要借錢云云，顯為飾卸之詞，不足採信。足認被告林
      約以不還車之加害財產之事恐嚇被害人丙○○、丁○○再給付三十萬元，使被
      害人等因此心生畏怖而依約給付三十萬元予被告乙○等情，亦堪予認定。被告
      甲○○嗣後改稱乙○並未說拿不到錢要扣車，係伊怕回去不好交代才要丙○○
      的車子扣下來簽車輛使用同意書云云，惟查被告甲○○於偵查中即已供稱伊打
      電話給乙○，經乙○同意以車作抵押等語明確，是被告甲○○前開供述，亦顯
      屬迴護被告乙○之詞，委無可取。綜上，本件事證明確，被告乙○、甲○○、
      戊○○等人犯行均堪認定，應依法論科。
二、按債務人對於債權人之債務固有履行之義務，惟此項義務之履行，除法律別有規
    定外，仍需債權人取得執行名義而後始得依法聲請強制執行，從而，債權人如以
    強暴、脅迫之手段間接強使債務人還債，係屬不法行使權利，且因而妨害債務人
    權利之行使或使債務人行無義務之事，自應負刑法第三百零四條之強制罪責。再
    按刑法第三百零二條之妨害自由罪，係妨害他人自由之概括規定，故行為人具有
    一定之目的，以非法方法剝奪人之行動自由者，除法律別有處罰較重之規定，應
    適用各該規定處斷外，如以使人行無義務之事，或妨害人行使權利為目的，而其
    強暴脅迫復已達於剝奪人行動自由之程度，即祇成立本罪，不應再依同法第三百
    零四條論處。誠以此項使人行無義務之事，或妨害人行使權利之低度行為，應為
    剝奪人之行動自由之高度行為所吸收，不能以其目的係在使人行無義務之事或妨
    害人行使權利，認為係觸犯刑法第三百零二條第一項及第三百零四條第一項之二
    罪名，依同法第五十五條從一重處斷，最高法院二十九年上字第二三五九號判例
    可資參照。查被告乙○、甲○○、戊○○以脅迫及剝奪人行動自由之方式，被害
    人因精神或身體遭受威脅，不敢不從為反對之意思決定，而行跟隨被告戊○○、
    甲○○、己○○前去典當車輛不成又跟隨至中壢市前開處所，將車輛扣留在被告
    處並被迫簽下車輛使用同意書之無義務之事之行為，均係犯刑法第三百零二條第
    一項之剝奪人行動自由罪，其等剝奪人行動自由之目的，無非係為使被害人行無
    義務之事，依上開說明，其使人行無義務之事之低度行為，應為剝奪人行動自由
    之高度行為所吸收，不另論刑法第三百零四條第一項之使人行無義務之事罪；又
    被告乙○於被害人丙○○陸續給付六十四萬元清償債務完畢後，復另行基於意圖
    為自己不法所有之犯意，以不還車之加害財產之事恐嚇被害人，致被害人心生畏
    怖而給付三十萬元予被告乙○之行為，核其所為，係犯刑法第三百四十六條第三
    項、第一項之恐嚇取財未遂罪。被告乙○、戊○○、甲○○與己○○間就上開妨
    害自由罪部分，具有犯意之聯絡及行為之分擔，皆為共同正犯。又被告等人雖先
    後以脅迫及剝奪人行動自由方式，強行扣留車輛及簽立車輛使用同意書，藉此迫
    使被害人償還前開債務行為，惟其仍屬一犯意接續多次行為，應為接續犯，屬單
    純一罪。被告乙○、戊○○、甲○○以一妨害自由、被告乙○以一恐嚇取財犯行
    ，分別侵害被害人丙○○、丁○○二人之法益為想像競合犯，均應從一重處斷。
    本件被告乙○所犯妨害自由與嗣後所犯之恐嚇取財未遂二罪，後者係另行起意，
    應予分論併罰。次查案外人楊春雄當初透過被害人丙○○借款予陳地福，嗣因被
    害人丙○○積欠陳地福會款，雙方即約定由丙○○將積欠陳地福之會款，直接向
    楊春雄清償，以互相抵銷陳地福積欠楊春雄及丙○○積欠陳地福債務等情，業據
    證人陳地福於警訊時證述明確，亦為被害人丙○○所不否認，是被告乙○、戊○○、甲○○、己○○等人雖以脅迫及剝奪人行動自由之方式，強行扣留被害人丙○○、丁○○之自小客車並簽立車輛使用同意書，而行無義務之事，惟被告乙○
    既對被害人丙○○確有債權存在，即難謂被告乙○、戊○○、甲○○等人有意圖
    為自己不法所有之犯意存在，公訴人誤以被告等人此部分所為係犯刑法第三百四
    十六條第一項之恐嚇取財罪，且訊據被告甲○○、戊○○堅詞否認知悉被告乙○
    事後以不還車為由，恐嚇被害人交付三十萬元之情等語，稽以被害人丙○○、丁○○及證人庚○○證述僅與被告乙○聯繫一節屬實，復查無其他證據證明被告甲○○、戊○○確有公訴人所指此部恐嚇取財之犯行，公訴意旨認被告戊○○、甲○○與被告乙○就此部分犯行有犯意聯絡及行為分擔，亦成立恐嚇取財犯行，惟
    公訴意旨均認前開犯行與前揭論罪科刑之妨害自由罪間有方法結果之牽連犯關係
    ，屬裁判上之一罪，爰均不另為無罪之諭知。又被告乙○於被害人丙○○要求返
    還前開遭扣留之車輛時，復另行基於意圖為自己不法所有之犯意，以不還車之加
    害財產之事恐嚇被害人，致被害人心生畏怖而給付三十萬元予被告乙○之行為，
    係另犯刑法第三百四十六條第一項之恐嚇取財罪，已如前述，公訴意旨漏未斟酌
    此點，亦認被告乙○此部分恐嚇取財犯行與前揭所論之妨害行動自由犯行部分為
    牽連犯關係之裁判上一罪，亦有未合，再者被告己○○於警訊及偵查中供稱小偉
    即是戊○○等語，亦經被害人丁○○、丙○○於偵審中指認被告戊○○無訛，已
    如前述，公訴意旨誤認為被告甲○○、己○○與綽號小偉之男子一同前往被害人
    丙○○住處，尚有誤會，均附此敘明。又查被告戊○○前於八十五年間因違反槍
    砲彈藥刀械管制條例案件，經臺灣新竹地方法院判處有期徒刑二年六月，嗣經上
    訴，經臺灣高等法院撤銷改判有期徒刑二年，再經最高法院駁回上訴確定，至八
    十八年一月十九日縮刑假釋期滿，以已執行論，有卷附台灣高等法院被告全國前
    案紀錄表、台灣桃園地方法院檢察署刑案資料查註紀錄表可按，其受有期徒刑之
執行完畢後，五年以內再犯有期徒刑以上之罪，為累犯，依法加重其刑。又查被
    告乙○已著手於恐嚇取財行為之實施，惟因被害人預先報警經警埋伏而查獲被告
    乙○，是被害人並無交付該三十萬元之意思，而未至交付之結果，為未遂犯，應
    依刑法第二十六條前段之規定減輕其刑。爰審酌被告等人之犯罪動機、以不法手
    段催討債務嚴重影響社會秩序、及脅迫、妨害自由之手段，對被害人心理及身體
    自由所生之危害，及犯罪後均否認犯行等一切情狀，分別量處如主文所示之刑，
    被告乙○部分並定應執行之刑，以資懲儆。末查被告甲○○及乙○前均未曾受有
    期徒刑以上刑之宣告，有卷附台灣高等法院被告全國前案紀錄表可按，渠等為使
    被害人償債一時失慮而犯罪，經此起訴審判，當知所警惕，信均無再犯之虞，本
    院認其等所宣告之刑以暫不執行為適當，均併諭知緩刑三年，以啟自新。
據上論斷，應依刑事訴訟法第二百九十九條第一項前段，刑法第二十八條、第三百零
二條第一項、第三百零四條第一項、第三百四十六條第一項、第三項、第五十五條、
第二十六條前段、第四十七條、第五十一條第五款、第七十四條第一款，罰金罰鍰提
高標準條例第一條前段，判決如主文。
本案經檢察官張春暉到庭執行職務。
中      華      民      國      八十九      年    十二    月    廿七    日
                                  臺灣桃園地方法院刑事第三庭
                                      法  官  林惠霞
右正本證明與原本無異。
如不服本判決，應於送達後十日內，向本院提出上訴狀。
                                      書記官  陳婉婷
中      華      民      國      九十        年      一    月      二    日
附錄本案論罪科刑法條全文：
刑法第三百零二條第一項：
私行拘禁或以其他非法方法，剝奪人之行動自由者，處五年以下有期徒刑、拘役或三
百元以下罰金。
第三百零四條第一項：
以強暴、脅迫使人行無義務之事或妨害人行使權利者，處三年以下有期徒刑、拘役或
三百元以下罰金。


司法院資訊處製作；財團法人民間司法改革基金會備份。
